臺灣板橋地方法院刑事判決 　　　　　　 93年度訴字第2011號
公　訴　人　臺灣板橋地方法院檢察署檢察官
被　　　告　丙○○
義務辯護人　徐漢堂　律師
右列被告因違反毒品危害防制條例案件，經檢察官提起公訴（九
十三年度偵字第二七五二號），本院判決如左：
    主      文
丙○○販賣第二級毒品，處有期徒刑肆年。扣案之第二級毒品安
非他命壹包（驗餘淨重陸點陸柒參公克）沒收銷燬；用以裝盛前
揭安非他命所用之包裝袋壹個沒收之；扣案之電子秤壹台、分裝
袋伍拾貳個均沒收；販賣第二級毒品所得之新臺幣壹仟伍佰元沒
收之，如全部或一部不能沒收時，以其財產抵償之。
    事      實
一、丙○○曾於民國八十二年間，因違反麻醉藥品管理條例、藥
    事法等案件，經台灣高等法院以八十二年度上訴字第三九五
    三號判決，分別判處有期徒刑六月、三月，應執行有期徒刑
    八月確定，於八十三年十月二十日徒刑執行完畢；八十三年
    間，再因違反麻醉藥品管理條例、藥事法等案件，經台灣高
    等法院於八十三年十月十二日以八十三年度上訴字第五六０
    一號判決，分別判處有期徒刑七月、五月，應執行有期徒刑
    十一月，於八十五年一月十五日縮刑期滿執行完畢；嗣於八
    十五年間，因違反麻醉藥品管理條例案件，經本院於八十五
    年八月十六日以八十五年度易字第四七七四號判決，判處有
    期徒刑六月，如易科罰金以三百元折算一日確定，於八十六
    年一月十四日易科罰金執行完畢；另於八十六年間，因犯賭
    博罪，經本院於八十六年五月八日以八十六年度易字第二八
    八０號判決，科處罰金八千元，如易服勞役以三百元折算一
    日確定，於八十七年三月十一日繳交罰金執行完畢。又於八
    十六年間，因違反麻醉藥品管理條例案件，經本院於八十六
    年九月二十五日以八十六年度易字第六０四四號判決判處有
    期徒刑八月確定，於八十七年八月五日縮刑期滿執行完畢。
    嗣於九十三年間，因違反毒品危害防制條例案件，經本院於
    九十三年六月二十九日以九十三年度簡字第二０六八號判決
    ，判處有期徒刑六月，如易科罰金以三百元折算一日確定，
    於九十三年十月十一日易科罰金執行完畢（以上均不構成累
    犯）。
二、詎丙○○猶不知心生悔改，明知安非他命為毒品危害防制條
    例第二條所規定之第二級毒品，不得販賣或持有，竟意圖營
    利而基於販賣第二級毒品安非他命之犯意，於同年月十六日
    晚間八時許，在台北縣中和市○○路二四二巷一號住處，將
    重約一公克之第二級毒品安非他命一小包，以新臺幣（下同
    ）一千五百元之代價售予乙○○。迨九十三年一月十六日晚
    上九時三十分許，經台北縣政府警察局中和分局警員，在台
    北縣中和市○○路一０九巷三十九號張志彬住處查獲乙○○
    持有第二級毒品安非他命一包、殘渣袋二個、分裝袋二十個
    等物（違反毒品危害防制條例案件，業經本院於九十三年六
    月三十日以九十三年度訴字第九一五號判決，判處有期徒刑
    一年四月確定），乙○○供稱毒品購自不知真實姓名而綽號
    為「斗兄」之人，並帶同警員前往丙○○上開住處外，指明
    綽號「斗兄」之人即住在上址，並使用停置在門口附近之機
    車，警員據此查悉「斗兄」之真實身分為丙○○，向本院聲
    請搜索票，嗣於九十三年一月二十日凌晨一時十分許，在台
    北縣中和市○○路二四二巷一號住處查獲丙○○，並扣得其
    所有第二級毒品安非他命一小包（淨重六點六七四一公克，
    取樣零點零三六八公克，驗餘淨重六點六三七三公克）及供
    販賣毒品所用之電子秤一台、分裝袋五十二個（另扣得其施
    用毒品所用之安非他命吸食器一組，於本院另案處理）。
三、案經臺北縣政府警察局中和分局移送臺灣板橋地方法院檢察
    署檢察官偵查起訴。
    理　　　由
一、訊據被告丙○○固坦承電話號碼0000000000號為
    其所使用，惟矢口否認有何前開販賣第二級毒品之犯行，辯
    稱：我不認識乙○○，乙○○所稱之「斗兄」或「刀兄」不
    是我，我撥打0000000000號電話號碼是與綽號「
    小晶」之女子連絡，分裝袋是母親用來分裝西藥用的，電子
    秤是我為施用毒品而購買毒品後秤重用的，並非販賣毒品之
    工具云云。
二、經查，被告丙○○於九十三年一月二十日凌晨一時十分許，
    在台北縣中和市○○路二四二巷一號住處為警查獲，並扣得
    其所有之第二級毒品安非他命一小包、電子秤一台、分裝袋
    五十二個、安非他命吸食器一組，業據被告供承不諱，核與
    證人即警員丁○○到庭證述之情節相符〔見本院九十四年八
    月二十五日審判筆錄〕，且有台北縣政府警察局中和分局搜
    索扣押筆錄及扣案物品目錄各一份及查獲現場照片影本六幀
    附卷可憑〔見九十三年度偵字第二七五二號偵查卷第二十五
    、二十六、三十二至三十七頁〕。而扣案之淨重六點六七四
    一公克，取樣零點零三六八公克化驗，驗餘淨重六點六三七
    三公克，化驗結果發現顆粒中有甲基安非他成份，有國防部
    憲兵司令部九十三年度五月二十五日（九三）宇鑑字第０六
    四三七號刑事鑑識中心鑑驗通知書一紙附卷可稽〔見同上偵
    查卷第七十頁〕。又證人即另案被告乙○○於九十三年一月
    十六日晚上九時三十分許，在台北縣中和市○○路一０九巷
    三十九號前為警查獲，並扣得第二級毒品安非他命一包、殘
    渣袋二個、分裝袋二十個等物，業經本院調閱本院九十二年
    度訴字第九一五號案件卷宗屬實。關於被告丙○○為警查獲
    之線索及經過，係警方查獲證人乙○○，進一步追查其毒品
    來源，因而查獲被告丙○○之情，業經證人丁○○及證人乙○○於警詢時證述明確，惟證人乙○○於檢察官偵訊及本院
    審理時改稱為警查獲之被告丙○○，並非販售毒品予伊之「
    刀兄」或「斗兄」，伊不認識被告云云。承此，本案首應審
    究者，乃警方是否依據證人乙○○提供之線索查獲被告丙○○？而證人乙○○之先後證述何者可採？據以判斷被告是否
    有販賣第二級毒品安非他命之犯行，茲分述如下：
（一）按被告以外之人於偵查中向檢察官所為之陳述，須顯有不
      可信之情況者，始不得為證據；其於檢察事務官、司法警
      察官或司法警察調查中所為之陳述，與審判中不符時，先
      前之陳述，則須具有較可信之特別情況，且為證明犯罪事
      實存否所必要者，始得為證據，此觀之九十二年九月一日
      施行之刑事訴訟法第一百五十九條第一項、之一第二項及
      之二之規定即明。又此所稱「被告以外之人」，包括共同
      被告、共犯在內〔最高法院九十三年度台上字第一三八四
      號判決參照〕。
（二）證人乙○○於本院審理中經詰問證稱：我於九十三年一月
      十六日晚上前往張志彬住處欲施用毒品，警察到他家搜索
      而被查獲，警察喝令我站起來且作勢要打我，我被嚇到，
      後來被帶回警局製作筆錄，要我交出藥頭（即毒品供應者
      ），我說毒品是向「大頭」、「刀兄」等人購買，但不知
      道其等年籍資料，我有帶警察去撞球場及中和市○○路巷
      口之交易地點找人，但是沒有找到藥頭。我於查獲前一天
      晚上，在中和市○○路三０五巷巷口，曾向「刀兄」購買
      安非他命，他打電話給我約好地點，我沒有他的電話，我
      向警察說「刀兄」，不知警察為何寫成「斗兄」，「刀兄
      」並不是在場的被告；製作筆錄時警察有問我的行動電話
      ，我有很多支行動電話，我只留0000000000這
      支號碼，我沒有以這個號碼與被告連絡，可能是我的朋友
      打的，因為我的朋友也有使用這支行動電話；警詢筆錄內
      容有部分是警察自己寫的，警察有提示照片給我看，我好
      像有指認相片中的人就是「刀兄」，但是我真的不認識被
      告等語〔見本院九十四年五月十二日審判筆錄第四頁至第
      十八頁〕。然證人丙○○上開證稱內容與其先前於警詢時
    　證稱之情節迴異，其於警詢時供稱：「分裝袋是綽號『斗
      兄』拿給我的，我不知道其真實姓名，『斗兄』於九十三
      年一月十六日二十時許，打我手機詢問要不要貨，並約我
      在中和市○○路二四０巷口，我便至約定地點等他買貨，
      他拿出一公克安非他命賣我一千五百元，並順手拿分裝袋
      送給我。『斗兄』主動打電話問我要不要安非他命，但來
      電時均未提供號碼，所以我不知道其手機號碼，他的代步
      工具是騎乘黑色輕型機車，車牌號碼我不清楚。」、「（
      問：因何事接受警方人員第二次偵訊筆錄？）因我要告知
      警方『綽號斗兄』之真實年籍。綽號『斗兄』之人年約四
      十歲，身高約一七二公分，真實姓名為丙○○，目前往在
      台北縣中和市○○路二四二巷一號。警方提示之丙○○口
      卡片之人就是我所說『綽號斗兄』，真實姓名為丙○○。
      每次均至丙○○位於台北縣中和市○○路二四二巷一號購
      買，每次購買安非他命約一至二公克，每公克均以一千五
      百元購買，實際次數我忘記了，大約四、五次。我曾與丙○○一起施用安非他命，最近一次是九十三年一月十六日
      二十時，在台北縣中和市○○路二四二巷一號丙○○住處
      一起施用，我與丙○○是朋友關係，沒有仇恨。」等語〔
      見九十三年度偵字第二七五二號偵查卷第十五、十六、二
      十至二十二頁〕。
（三）本件查獲經過係台北縣政府警察局中和分局警員持本院搜
      索票於九十三年一月十五日晚上十一時二十分許，前往台
      北縣中和市○○路一０九巷三十九號張志彬住處進行搜索
      ，據張志彬供述查獲之毒品取自於綽號「滷蛋」之乙○○
      ，警方嗣於同年一月十六日晚上九時三十分許，在上開張
      志彬住處，經乙○○同意進行搜索並查獲毒品，乙○○於
      第一次警詢時供稱取自綽號「斗兄」（戽斗）之人，但不
      知其真實姓名年籍，僅知道住在那裡，但不知實際地址等
      語，經由乙○○帶同警員前往其所提及之處所，並指明「
      斗兄」所騎乘而停放在住處門口附近之機車，警員先查詢
      機車車籍資料及該住處之全戶戶籍資料，大致鎖定「斗兄
      」為丙○○，警員再提供丙○○之口卡片供乙○○指認，
      乙○○指明「斗兄」即丙○○，警員於是對乙○○製作第
      二次警詢筆錄。警員嗣探訪鄰居得知該屋屋主住在附近，
      進而查悉承租者為丙○○，益加確認乙○○所稱之「斗兄
      」即丙○○。因此向本院聲請搜索票，於九十三年一月二
      十日凌晨一時十分許，在台北縣中和市○○路二四二巷一
　　　號住處為警查獲等情，業據證人丁○○於檢察官偵訊及本
  　　院審理時證述甚詳，且先後證述一致，復有本院九十三年
    　度聲搜字第三三七號聲請搜索卷宗及所附房屋租賃契約書
      影本一份可資參照。查警方一般在追查及偵辦案件，倘自
      始即獲得某特定對象之情資而加以鎖定，主觀上難免會先
      入為主，追查犯罪過程容有誤導之情事發生，然本件查獲
      過程係警方原本查獲張志彬、乙○○持有毒品安非他命，
      依據乙○○之供述及所提供之線索查獲被告丙○○，與上
      述自始鎖定特定犯罪者之情形有異，難認有偏頗之情事發
      生。而證人乙○○上開警詢筆錄所述之情節與證人丁○○
      證述查獲經過之情節及現存證據資料相互合致，較可採信
      。
（四）證人即另案被告乙○○雖證稱其警詢筆錄內容並不實在，
      惟其先則證稱：「筆錄是警察自己寫的，製作完畢後我有
      看過筆錄，但因為之前出去沒有抓到人，在回警局途中警
      察就說不要在裝，不然會死得很難看，而且警察口氣不是
      很好，當時我有想不要簽名，但我還是簽名。」等語〔見
      本院九十四年五月十二日審判筆錄第十六頁〕；另證稱：
      「我被警察抓到時，有跟警察說如果我交出人就放我一馬
      ，我與被告不認識，但為了要跟警察有所交待，只好說我
      知道。」等語〔見九十四年七月五日審判筆錄第二頁〕；
      嗣則證稱：「我不記得是否在場之證人幫我製作筆錄，有
      些內容是警察問完題目後就先講出答案，賴警員沒有威嚇
      我，但另外二位警員有威嚇我。」等語〔見本院九十四年
      八月二十五日審判筆錄第十八頁〕，可知證人乙○○對於
      警詢筆錄內容不實在之原因，先後證述不一，已有瑕疵可
      指。又證人乙○○證稱其於警詢之供述係受警員威嚇等不
      正方法所影響，惟本院安排其與證人丁○○當面對質，證
      人乙○○證稱：「賴警員沒有威嚇我，但抓我的那二個警
      員有威嚇我。」等語〔見本院九十四年八月二十五日審判
      筆錄第十八頁〕，惟負責詢問之證人即警員賴隆監既無「
      威嚇」行為，證人乙○○何以在其自認不實之筆錄上簽名
      ？又其所稱「威嚇」之具體事例為何？是否有刑事訴訟法
      第一百五十六條第一項規定之強暴、脅迫、利誘、詐欺、
      疲勞訊問、違法羈押或其他不正方法等情事，證人乙○○
      並未詳述當時情狀，其空言「威嚇」自難作為排除自白之
      依據。又證人乙○○證稱：「（丁○○問：筆錄上若有錯
      誤，我們有無依照你的意思更改？）有，但我忘記是說那
      些地方。」等語〔見本院九十四年八月二十五日審判筆錄
      第十八頁〕，足徵證人乙○○有詳細閱讀筆錄，並要求警
      員更改記載內容，警員即依其意思更改筆錄，難認警員有
      自行編寫筆錄內容之行為。且參酌本件查獲過程係警方原
      本查獲張志彬，依據張志彬之供述查獲乙○○持有毒品，
      依據乙○○供述及提供之線索始查獲被告丙○○，已如前
      述，證人即警員丁○○因此證稱：「我們不是一開始就拿
      丙○○之口卡片叫乙○○指認，是相資料慢慢整理後才指
      向丙○○，所以會找到丙○○是意外的發現，我們才認為
      乙○○供述的可信度很高，我們沒有逼迫提供上源，是他
      自己供出的，我們當時並無鎖定何人，單純是以搜索方式
      查獲張志彬，能夠同時查獲在場的乙○○，再據而查獲丙○○更是意外。」等語〔見九十三年度偵字第二七五二號
      偵查卷第二一六頁〕。據此，證人乙○○及被告丙○○二
      人為警查獲，已在警員預期之外，且搜索結果均有扣得毒
      品安非他命等物，警員干冒違法風險而自行虛構筆錄內容
      或以不正方法取供，並無必要且難以想像，證人乙○○於
      警詢時之供述，顯係基於自由意志所為，未受外在因素干
      擾，可信度甚高。證人乙○○於本院審理時否認警詢筆錄
      內容之真實性，殊無足採，兩相比較，證人乙○○於警詢
      之供述，較可採信。
（五）被告辯護人雖以：證人乙○○違反毒品危害防制條例案件
      卷宗內，未見台北縣政府警察局中和分局警員對證人乙○○所為二次偵訊筆錄之錄音帶或錄影帶，可見警方製作警
      詢筆錄並未錄音、錄影，違反檢察及司法警察機關使用錄
      影及錄製之資料保管注意要點第三條第一項、第二項、第
      七條、第八條、第九條、第十二條等規定〔條文內容詳見
      刑事辯護狀二，附於本院卷宗第一九七頁〕，故證人乙○○之警詢供詞尚不得認為真實而採為判決基礎云云。按訊
      問被告，應全程連續錄音；必要時，並應全程連續錄影。
　　　但有急迫情況且經記明筆錄者，不在此限，刑事訴訟法第
  　　一百零一條之一第一項定有明文。乙○○於本案固屬證人
    　，惟其於九十三年一月十六日為警查獲後，係以被告身分
      接受警員詢問，自有上開條文之適用。查本院調取乙○○
      於九十三年一月十六日為警查獲而違反毒品危害防制條例
      案件之相關卷宗，其中台灣板橋地方法院檢察署九十三年
      度偵字第二七三五號偵查卷內固無警詢筆錄之錄音帶，惟
      證人丁○○到庭證稱：我們在製作筆錄都有錄音，本件亦
      不例外，移送地檢署有檢附錄音帶等語；而公訴人亦陳稱
      ：現行錄音製成之光碟片會保存，但先前錄音製成之錄音
      帶因為體積較大，且造成卷宗資料擺放不整齊，加上檔案
      室空間有限之因素，案件已確定進行歸檔時，會將錄音帶
      銷燬，辯護人所指之警詢錄音帶，可能因為乙○○違反毒
      品危害防制條例案件已經確定而銷燬等語〔均見本院九十
      四年八月二十五日審判筆錄第六頁〕。參諸上開偵查卷宗
      所附台北縣政府警察局中和分局九十三年一月十七日中警
      刑字第０九三００００二八一五號刑事案件報告書之「移
      送欄」，記載「二、偵訊錄音帶乙捲」，且卷宗末面亦有
      「台北縣政府警察局偵查錄音帶存放袋」亦記載「本袋內
      共二捲」等語，堪認證人乙○○製作警詢筆錄時確有錄音
      ，其錄音帶嗣因案件確定而遭銷燬，被告辯護人認為警員
      製作筆錄時並未錄音云云，容有誤會。次按「刑事訴訟之
      目的固重在發見實體真實，其手段則應合法正當，以保障
      人權。依刑事訴訟法第二百二十九條至第二百三十一條之
      規定，司法警察（官）固有調查犯罪嫌疑人犯罪情形及蒐
      集證據之職權，而得詢問犯罪嫌疑人，惟依同法第一百條
      之二準用同法第一百條之一第一項之規定，司法警察（官
      ）詢問犯罪嫌疑人，除有急迫情況且經記明筆錄者外，應
      全程連續錄音；必要時，並應全程連續錄影。考其立法目
      的，在於建立詢問筆錄之公信力，並擔保詢問程序之合法
      正當；亦即在於擔保犯罪嫌疑人對於詢問之陳述係出於自
      由意思及筆錄所載內容與其陳述相符。故司法警察（官）
      詢問犯罪嫌疑人如違背上開規定，其所取得之供述筆錄，
      究竟有無證據能力，原應審酌司法警察（官）違背該法定
      程序之主觀意圖、客觀情節、侵害犯罪嫌疑人權益之輕重
      、對犯罪嫌疑人在訴訟上防禦不利益之程度，以及該犯罪
      所生之危害，暨禁止使用該證據對於抑制違法蒐證之效果
      ，及司法警察（官）如依法定程序有無發現該證據之必然
      性等情形，本於人權保障與社會安全之均衡維護精神，依
      比例原則，具體認定之。」〔最高法院九十三年度台上字
      第六二四二號判決可資參照〕。可知警詢筆錄違反全程錄
      音錄影之規定，尚非絕對無證據能力，仍應依權衡原則來
      加以判斷〔台灣高等法院九十三年度法律座談會第二十五
      號案例參照〕。更何況本件係因他案案卷業已歸檔，致卷
      附之警詢錄音帶因而亦依規定銷燬，並非警員恣意未予錄
      音，此經證人丁○○及公訴人於本院審理中陳明在卷，已
      如前述。是被告上開警詢中自白之任意性與真實性，雖已
      無從由當時錄存之錄音帶而為調查，然警員原本針對案外
      人張志彬進行搜索，再依張志彬之供述查獲證人乙○○，
      警員在搜獲充足物證之情況下，殊無製作不實筆錄內容之
      必要，卷附上開二份警詢筆錄確依證人乙○○基於自由意
      志而為陳述之內容所記錄製作，亦如前述。且證人乙○○
      之警詢自白係證明被告犯罪之重要證據，本院認為證人乙○○於警詢之自白有證據能力，且係基於自由意志而為之
      任意陳述。
（六）證人乙○○於本院審理時雖否認其所稱之「刀兄」或「斗
      兄」為被告丙○○云云，惟被告之行動電話號碼為000
      0000000號、而證人乙○○之行動電話號碼為00
      00000000號，為被告及證人乙○○供述在卷〔見
      九十二年度偵字第二七五二號偵查卷第七頁、本院九十四
      年五月十二日審判筆錄第六頁〕，且有遠傳電信股份有限
      公司行動電話基本資料表影本一紙在卷可稽。而上開二支
      行動電話號碼於九十三年一月間有密切、頻繁之連絡，亦
      有通話紀錄在卷可參〔附於上開偵查卷第一０三至二０五
      頁〕，是被告及證人乙○○均供稱不認識對方云云，不足
      採信。證人乙○○雖證稱：伊有多支行動電話，都是易付
      卡，伊時常更換手機，會將其他手機借給他人使用，伊不
      認識丙○○，所以可能是伊朋友與丙○○通話云云，惟證
      人乙○○為警查獲後，於製作筆錄時所提供之電話號碼，
      除室內電話（０二）00000000號以外，即000
      0000000號此號碼，有證人乙○○之偵訊筆錄可稽
      〔見同上偵查卷第十二頁〕，倘其於九十三年一月十六日
      為警查獲時已將上開電話號碼借予他人使用，而使用其他
      號碼，何以仍提供上開電話號碼？可見證人乙○○於九十
      三年一月間係使用0000000000電話號碼無訛。
      又證人乙○○於檢察官訊問時證稱：毒品是向一個叫「斗
      兄」的人買的，聯絡電話0000000000號，約一
      百七十幾公分，約二、三十歲云云〔見同上偵查卷第六十
      七頁反面〕，查上開行動電話於九十二年十二月二十六日
      起至九十三年三月一日止之使用人係戊○○，有台灣大哥
      大股份有限公司基本資料查詢資料及本院公務電話紀錄表
      各一份在卷可參〔見同上偵查卷第七十四頁、第二０六頁
      〕，惟經傳訊證人戊○○，其到庭證稱沒有印象使用上開
      行動電話等語，而證人乙○○亦證稱不認識到庭之證人戊○○等語〔均見本院、九十四年七月五日審判筆錄第四、
      五頁〕。且證人乙○○於警詢時既已證稱：「斗兄」主動
      打電話與我聯絡要不要施用安非他命，但他來電時未提供
      號碼，所以不知道其手機號碼等語〔見同上偵查卷第十五
      頁〕，可知其自始無「斗兄」之行動電話號碼，何以於檢
      察官訊問即「冒出」上開行動電話號碼？是證人乙○○於
      偵查中之證述不足採信。又被告雖辯稱其撥打00000
      00000號行動電話是與綽號「小晶」之女子通話云云
      ，惟自上開通話紀錄可知，其等通話次數頻繁，可見彼此
      關係匪淺，然被告迄今無法提供「小晶」之年籍資料以供
      審究，有違常情，難以採認。至於證人乙○○於警詢時證
      稱：「斗兄」於九十三年一月十六日二十時，打我手機詢
      問我要不要貨，並約我在中和市○○路二四０巷口等語，
      ，與上開通話記錄不合，惟證人乙○○上開陳述尚屬簡略
      ，嗣則否認向被告購買毒品，無法進一步探究其真意。且
      證人乙○○又證稱：九十三年一月十六日晚上二十許左右
      ，在張志彬家中施用毒品安非他命等語〔見同上偵查卷宗
      第十七頁〕，倘上開警詢筆錄之內容均無誤，則證人乙○○於九十三年一月十六日二十時許始接獲被告之電話，則
      其前往交易地點必在當天二十時之後，惟證人乙○○於相
      同時間（一月十六日二十時）又在案外人張志彬家中，其
      時間順序容有扞格之處。倘認證人乙○○所述一月十六日
      二十時係證人與被告見面交付毒品之時間，與其證述於九
      十三年一月十六日二十時許，在丙○○住處一起吸食安非
      他命之情相吻合〔見同上偵查卷第二十二頁〕，則可推論
      被告於九十三年一月十六日二十時許，在被告住處施用毒
      品安非他命，並向被告購買重量約一公克之毒品安非他命
      一包，然後前往張志彬住處，嗣於同日二十一時三十分許
      為警查獲，與證人乙○○為警查獲一包毒品安他命（毛重
      零點八五公克、淨重零點七公克）之情相符合。如此，通
      話紀錄顯示九十三年一月十六日十八時三十四分至三十六
      分，0000000000與0000000000電話
      號碼有多次連絡之紀錄，亦與證人乙○○於警詢中證述相
      符合。證人乙○○於本院審理證稱其不認識被告，顯係附
      和被告而為虛偽之詞，難以採信。又證人乙○○於警詢時
      雖證稱先後向「斗兄」購買毒品安非他命五、六次，惟僅
      查獲前最後一次之九十三年一月十六日所為有具體之證據
      證明之，被告是否另有其他販賣毒品之犯行，尚非明顯，
      而檢察官亦僅起訴被告於九十三年一月十六日之犯行，本
      院自以此部分為審理範圍，附此敘明。
（七）又查販賣毒品者為求謀利，常以電子秤秤毒品之重量，再
      以分裝袋（夾鍊袋）分裝毒品，而本件被告為警查獲時，
      除扣得毒品安非他命一包、吸食器一個外，另扣得電子秤
      一台、分裝袋五十二個，自可佐證被告販賣毒品之犯行。
      被告雖辯稱為警查扣之分裝袋五十二個，係其母親購買用
      來分裝西藥之用，並非販賣毒品之工具云云，而證人即被
      告母親甲○亦到庭附和其詞〔見本院九十四年五月十二日
      審判筆錄第二十頁〕。惟就上述扣得之電子秤一個，證人
      甲○到庭證稱該物為其所有，用以秤食物例如金鉤蝦之重
      量等語〔見本院九十四年五月十二日審判筆錄第二十頁〕
      ；惟被告辯稱該電子秤為其所有，用以秤購入毒品之重量
      等語，二人所述已有差異。再觀諸警員拍攝之查獲現場照
      片，分裝袋與毒品等物散置在桌上，倘分裝袋係被告母親
      用以分裝藥物，倘會與其他違禁品放在一起？衡諸證人甲○係被告之母親，其證詞難免因護子心切而有所偏頗，尚
      難遽以採信。
（八）復按一般民眾普遍認知安非他命毒品之非法交易，政府一
      向查禁嚴森，且重罰不寬貸，衡諸常情，倘非有利可圖，
      絕無平白甘冒被嚴查重罰高度風險之理；況且，被告於警
      詢中供承以一千元之代價購入一公克之安非他命〔見九十
      三年度偵字第二七五二號偵查卷第七頁〕，而證人乙○○
      於警詢時證稱以一千五百元價格向「斗兄」購入一公克之
      安非他命，足認被告基於營利之意圖無疑。
四、綜合以上各節以析，本件依證人乙○○於警詢中之證述及證
    人丁○○於檢察官偵訊及本院審理時所為之關於查獲過程之
    證述，參以被告及證人乙○○電話連繫之通話紀錄，另尚有
    扣案之第二級毒品安非他命一小包（淨重六點六七四一公克
    ，取樣零點零三六八公克，驗餘淨重六點六三七三公克）及
    供販賣毒品所用之電子秤一台、分裝袋五十二個可資佐憑，
    則本件被告販賣第二級毒品安非他命之事實，堪予認定。綜
    上所述，被告所為上開置辯，核屬事後圖卸之詞，無足採信
    。本案事證已臻明確，被告犯行洵堪認定，自應依法論科。
五、核被告丙○○所為，係犯毒品危害防制條例第四條第二項之
    販賣第二級毒品安非他命罪；其販賣前持有安非他命之低度
    行為為販賣之高度行為所吸收而不另論罪。查被告曾於八十
　　二年間，因違反麻醉藥品管理條例、藥事法等案件，經台灣
　　高等法院以八十二年度上訴字第三九五三號判決，分別判處
　　有期徒刑六月、三月，應執行有期徒刑八月確定，於八十三
    年十月二十日執行完畢；嗣於八十三年間，因違反麻醉藥品
    管理條例、藥事法等案件，經台灣高等法院於八十三年十月
    十二日以八十三年度上訴字第五六０一號判決，分別判處有
    期徒刑七月、五月，應執行有期徒刑十一月，於八十五年一
    月十五日縮刑期滿執行完畢；復於八十五年間，因違反麻醉
    藥品管理條例案件，經本院於八十五年八月十六日以八十五
    年度易字第四七七四號判決，判處有期徒刑六月，如易科罰
    金以三百元折算一日確定，於八十六年一月十四日易科罰金
    執行完畢；另於八十六年間，因犯賭博罪，經本院於八十六
    年五月八日以八十六年度易字第二八八０號判決，科處罰金
    八千元，如易服勞役以三百元折算一日確定，於八十七年三
    月十一日繳交罰金執行完畢。又於八十六年間，因違反麻醉
    藥品管理條例案件，經本院於八十六年九月二十五日以八十
    六年度易字第六０四四號判決判處有期徒刑八月確定，於八
    十七年八月五日縮刑期滿執行完畢。嗣於九十三年間，因違
    反毒品危害防制條例案件，經本院於九十三年六月二十九日
    以九十三年度簡字第二０六八號判決，判處有期徒刑六月，
    如易科罰金以三百元折算一日確定，於九十三年十月十一日
    易科罰金執行完畢，此有臺灣高等法院被告全國前案紀錄表
    在卷可稽，然非於執行完畢五年內再犯有期徒刑以上本案之
    罪，尚與刑法第四十七條規定有間，檢察官起訴書記載被告
    係累犯，依法應加重其刑，容有誤會。又查被告販賣毒品安
    非他命之犯行，其法定最低本刑為七年以上有期徒刑，惟被
    告所販賣對象僅證人一人、次數僅一次、數量尚微、所得非
    多，應認其犯罪情節輕微尚堪憫恕，如處以七年以上有期徒
    刑尚嫌過重，爰依刑法第五十九條規定減輕其刑。爰審酌被
    告有違反毒品危害防制條例之前科，當知毒品有嚴重之危害
    性，詎仍為本案販賣安非他命之犯行、所生危害及犯罪後猶
    飾詞圖卸，未見悔意等一切情狀，量處如主文所示之刑，以
    資懲儆。
六、扣案之第二級毒品安非他命一小包（淨重六點六七四一公克
    ，取樣零點零三六八公克，驗餘淨重六點六三七三公克），
    係本案查獲之毒品，應依修正後毒品危害防制條例第十八條
    第一項前段之規定宣告沒收銷燬之。又用以裝盛前述安非他
    命所用之包裝袋一個，乃供被告犯毒品危害防制條例第四條
    第二項之罪所用之物，應依同條例第十九條第一項第一項沒
    收之。扣案之電子秤一台，亦係被告供販賣第二級毒品安非
    他命犯罪所用之物，亦應依同條例第十九條第一項規定宣告
    沒收。另扣案之分裝袋五十二個，係被告供分裝安非他命預
    備之物，應依刑法第三十八條第一項第二款規定，宣告沒收
    之。另被告販賣第二級毒品安非他命所得一千五百元，應依
    毒品危害防制條例第十九條第一項之規定宣告沒收之，如全
    部或一部不能沒收時，以其財產抵償之。至於其餘扣案之安
    非他命吸食器一組，尚乏證據足認與被告本案所為犯行相涉
    ，爰不於本案宣告沒收（上開安非他命吸食器業經本院於九
    十三年六月二十九日以九十三年度簡字第二０六八號判決宣
    告沒收），附此敘明。
據上論斷，應依刑事訴訟法第二百九十九條第一項前段，毒品危
害防制條例第四條第二項、第十八條第一項前段、第十九條第一
項，刑法第十一條前段、第五十九條、第三十八條第一項第二款
，判決如主文。
本案經檢察官曾文鐘到庭執行職務。
中　　華　　民　　國　　94　　年　　9 　　月　　15　　日
                  刑事第十庭  審判長法  官  侯志融
                                    法  官  張宏節
                                    法  官  楊博欽
右正本證明與原本無異。
如不服本判決應於收受送達後十日內向本院提出上訴書狀，其未
敘述上訴之理由者並得於提起上訴後十日內向本院補提理由書（
均須按他造當事人之人數附繕本）
                                    書記官  張玉如
中　　華　　民　　國　　94　　年　　9 　　月　　15　　日
附錄本案論罪科刑法條全文：
修正後毒品危害防制條例第四條：
製造、運輸、販賣第一級毒品者，處死刑或無期徒刑；處無期徒
刑者，得併科新臺幣一千萬元以下罰金。
製造、運輸、販賣第二級毒品者，處無期徒刑或七年以上有期徒
刑，得併科新臺幣七百萬元以下罰金。
製造、運輸、販賣第三級毒品者，處五年以上有期徒刑，得併科
新臺幣五百萬元以下罰金。
製造、運輸、販賣第四級毒品者，處三年以上十年以下有期徒刑
，得併科新臺幣三百萬元以下罰金。
製造、運輸、販賣專供製造或施用毒品之器具者，處一年以上七
年以下有期徒刑，得併科新臺幣一百萬元以下罰金。
前五項之未遂犯罰之。
